【裁判字號】    97,交聲,434
【裁判日期】    970215
【裁判案由】    聲明異議
【裁判全文】
臺灣臺中地方法院交通事件裁定         97年度交聲字第434號
原處分機關  交通部公路總局臺中區監理所臺中市監理站
受處分人    甲○○
上列受處分人因違反道路交通管理處罰條例案件，對於交通部公
路總局臺中市監理站民國九十七年一月二十二日所為之裁決（裁
監稽違字第裁六一─Ａ○二ＷＲ三六三○、Ａ○一ＷＲ九六九五
號裁決書），聲明異議，本院裁定如下：
    主   文
異議駁回。
    理   由
一、原處分機關略以：受處分人甲○○，其所有之車號ＣＹＫ─
    七一三號重型機車，分別於民國（下同）九十六年十二月四
    日八時二十三分、同年十二月二十四日十四時四十三分許，
    均在臺北市○○○路○段處，因在設有禁止停車標誌、標線
    之處所違規停車之事實，經臺北市政府警察局交通警察大隊
    員警依法逕行舉發，受處分人於期限內到案提出申訴，該站
    遂於九十七年一月二十二日以裁監稽違字第裁六一─Ａ○二
    ＷＲ三六三○、Ａ○一ＷＲ九六九五號二件裁決書，裁處受
    處分人違反道路交通管理處罰條例第五十六條第一項第四款
    之規定，每件均處罰鍰新臺幣（下同）六百元，逾期則依違
    反道路交通管理事件統一裁罰標準表及裁決書處罰主文裁處
    ，於法並無不合等語。
二、本件受處分人甲○○異議意旨略以：於九十六年十一月二十
    九日下午十七時將機車停放於臺北市○○○路○段四○三號
    前合法的機車停車格內，並有照相為證，搭統聯客運回臺中
    ，直到十二月五日早上十一時從臺中搭車到羅斯福路六段景
    美站，下車後發現機車遺失，經前往附近警局詢問，才知道
    機車被拖吊，當然警察是依據違規執法，只是機車不知被誰
    移出停在行人道上，而且一個月內連續兩次發生同樣情形，
    實已造成經濟負擔；第二次為同年十二月二十一日中午十二
    時三十分，同樣將機車停放於同路段的合法機車格內，搭乘
    十二月二十一日中午十三時五分的統聯客運回臺中，於十二
    月二十六日上午十一時到景美站，找不到機車，經警局詢問
    告知被拖吊，向警員告知，因附近有好樂迪卡拉ＯＫ，常有
    不良少年出入，才會有此狀況出現，寄上相片及車票佐證，
    請明察，爰聲明異議云云。
三、按汽車（包括機器腳踏車）駕駛人停車時，有在設有禁止停
    車標誌、標線之處所停車或在顯有妨礙其他人、車通行處所
    停車情形之一者，處六百元以上一千二百元以下罰鍰；橋樑
    、隧道、圓環、障礙物對面、鐵路平交道、「人行道」、行
    人穿越道、快車道等處，不得臨時停車；設有禁止停車標誌
    、標線之處所不得停車；「人行道」：指為專供行人通行之
    騎樓、走廊，及劃設供行人行走之地面道路，與人行天橋及
    人行地下道。道路交通管理處罰條例第五十六條第一項第四
    款、第五款、第三條第三款與道路交通安全規則第一百十二
    條第一項第四款及違反道路交通管理事件統一裁罰基準表分
    別定有明文。又按行為人有本條例之情形者，應填製舉發違
    反道路交通管理事件通知單（以下簡稱通知單），並於被通
    知人欄予以勾記，其通知聯依下列規定辦理：四、逕行舉發
    者，應按已查明之資料填註車牌號碼、車輛種類、車主姓名
    及地址，並於通知單上方空白處加註逕行舉發之文字後，由
    舉發機關送達被通知人；填製通知單，應就其違反行為簡要
    明確記載於違規事實欄內，並記明其違反條款及應到案處所
    。違反道路交通管理事件統一裁罰基準及處理細則第十一條
    第四款亦有明文。末按汽車駕駛人之行為有下列情形之一，
    當場不能或不宜攔截製單舉發者，得逕行舉發：經以科學儀
    器取得證據資料證明其行為違規；第一項逕行舉發，應記明
    車輛牌照號碼、車型等可資辨明之資料，以汽車所有人為被
    通知人製單舉發。道路交通管理處罰條例第七條之二，亦有
    明文規定。
四、經查：本件受處分人甲○○，其所有之車號ＣＹＫ─七一三
    號重型機車，於上開時、地，因在設有禁止停車標誌、標線
    之處所停車之違規，為員警逕行舉發，經掣開違規通知單等
    情，有前揭舉發通知單、裁決書等各二紙及採證照片六張在
    卷可稽。雖受處分人以上開情詞置辯，惟查：受處分人甲○
    ○，於異議狀內承認於十一月二十九日至十二月五日間、十
    二月二十一日至二十六日間，將其機車停放於臺北市○○○
    路○段四○三號旁等情，是受處分人確有停放機車之情。再
    者，受處分人所有之上開重型機車，於前揭六張採證照片中
    ，均明顯停放於設置有「禁止停車」標誌牌之人行道上，估
    不論是否遭人移動，仍係違規停放於設有禁止停車標誌、標
    線之處所，而顯然妨礙行人之交通秩序、暢通與交通安全至
    明。受處分人雖抗辯其機車係遭他人移出停車格而停在行人
    道上，並提出相片及車票為證，然原舉發機關係於九十六年
    十二月四日、十二月二十四日舉發受處分人違規停車之事實
    ，受處分人提出之照片及車票上之日期卻是「十一月二十九
    日與十二月五日」、「十二月二十一日與十二月二十六日」
    ，此與舉發違規停車之日期不相符合，並不足證明該機車於
    舉發違規日係合法停放於機車格內之情；況細查受處分人提
    出之照片，更無法辨明「何時」停放於「何處」，亦不足以
    證明該機車為合法停放或曾遭人移動之情形，是原舉發機關
    之員警依法對該違規機車處罰之，本屬合情、合法之裁量。
    本院經查亦無任何證據足資證明執勤警員有捏造事實或違法
    取締之情事，則執勤警員本其加強道路交通管理、維護交通
    秩序、確保交通安全職責所為之逕行舉發，自應受到合法、
    正確而真正之推定。受處分人至今亦無法提出任何對其有利
    之證據供本院參酌，其否認違規之情，自不足採。是本二件
    受處分人在設有禁止停車標誌、標線之處所違規停車之事實
    明確，堪以認定。從而，原處分機關據以援引道路交通管理
    處罰條例第五十六條第一項第四款規定，各裁處罰鍰六百元
    ，逾期則依裁決書處罰主文規定處罰，並無不當，本二件聲
    明異議為無理由，應予駁回。
五、據上論斷，應依道路交通管理處罰條例第八十七條第二項，
    道路交通案件處理辦法第十九條之規定，裁定如主文。
中    華    民    國    97    年    2     月    15    日
                  交通法庭  法  官  張清洲
以上正本證明與原本無異。
如不服本裁定，應於送達後五日內，向本院提出抗告狀。
                            書記官  詹東益
中    華    民    國    97    年    2     月    15    日


司法院資訊處製作；財團法人民間司法改革基金會備份。
